---
title: "Temperatura JP x CG"
author: "Julie Pessoa"
output:
    html_document:
    df_print: paged
theme: sandstone
---

```{r echo=FALSE, message=FALSE, warning=FALSE}
library(tidyverse)
library(here)
library(lubridate)
library(ggbeeswarm)
library(RColorBrewer)
theme_set(theme_bw())
```

```{r message=FALSE, warning=FALSE}
climas = read_csv(here::here("data/clima_cg_jp-semanal.csv"), 
                  col_types = "cTdddddd")

glimpse(climas)
```

## Temperatura

### Onde é mais quente?
```{r}
climas %>%
    filter(ano >= 2008) %>% 
    ggplot(aes(x = tmedia, y = cidade)) + 
    geom_jitter(width = .1, alpha = .7, aes(color = tmedia)) + 
    scale_colour_gradientn(colours = brewer.pal(5, "OrRd")) +
    coord_flip() +
    labs(
        x = "Temperatura média",
        y = "Cidade"
    )
```

Analisando a visualização acima, que retrata a temperatura média de Campina Grande e João Pessoa a partir do ano de 2008, é possível observar que as temperaturas de Campina Grande se concetram mais abaixo (mais frio) e as de Joao Pessoa mais acima (mais quente). Portanto é possível deduzir que João Pessoa é a mais quente das cidades. Ainda podemos observar que a dispersão dos pontos para a cidade de Campina Grande é ligeiramente maior do que em João Pessoa, sugerindo que a variação de temperatura em Campina Grande é maior.
Eu escolhi a métrica de temperatura média para representação da temperatura para que fosse levado em consideração as extremidades de temperatura também.


### Qual foi o São João  mais frio de CG que está nos nossos dados?
```{r}
climas %>%
    filter(mes == 6, cidade == "Campina Grande") %>%
    group_by(ano) %>%
    summarise(tmin = mean(tmin)) %>%
    mutate(tmin = factor(tmin))%>%
    ggplot(aes(ano,tmin)) + 
    geom_bar(stat="identity") +
    scale_x_continuous(breaks = seq(1994,2019,2)) +
    labs(x = "Ano", y = "Temperatura Mínima")
```

Considerando a média das temperaturas mínimas do mês de Junho de todos os anos coletados, é possível observar na visualização acima que a média das temperaturas em 2008 é a mais baixa em relação as outras. Portanto o São João de 2008 foi o mais frio.
É possível observar que o ano de 2000 e 2001 não tem dados coletados no mês de Junho.


## Chuva

### Quanto chove por semana em JP e CG?
```{r}
climas %>%
    mutate(semana = as.numeric(strftime(climas$semana, format = "%V"))) %>%
    group_by(semana, cidade) %>%
    summarise(chuva = mean(chuva)) %>%
    ggplot(aes(x=semana,y=chuva, colour=cidade)) + 
    geom_line() +
    scale_x_continuous(breaks = seq(1,54,4)) +
    labs(x = "Semana do ano", y = "Média de chuva")
```

Através da visualização acima é possível observar que nos meses de inverno, a média de chuva fica acima dos 40, enquanto que nos meses de verão fica abaixo disso.


### A distribuição é diferente em meses específicos? 
```{r message=FALSE, warning=FALSE}
climas %>%
    filter(ano >= 2008) %>% 
    ggplot(aes(x = chuva)) + 
    geom_histogram(fill = "salmon") + 
    facet_wrap(~ mes)
```

No geral as ditruibuições tem uma concetração no 0, mas é possível notar que nos meses de verão a concentração no 0 é maior, enquanto que nos meses de inverno a cauda esquerda é um pouco maior.